臺灣高雄地方法院刑事判決　　　　　　　96年度訴字第5165號
公　訴　人　臺灣高雄地方法院檢察署檢察官
被　　　告　甲○○
上列被告因違反毒品危害防制條例案件，經檢察官提起公訴（96
年度毒偵緝字第443 號、第444 號），嗣被告於本院準備程序進
行中，就被訴事實為有罪之陳述，經告知簡式審判程序之旨，並
聽取檢察官及被告之意見後，本院合議庭裁定由受命法官獨任改
依簡式審判程序審理，並判決如下：
    主  文
甲○○施用第一級毒品，累犯，處有期徒刑柒月，扣案海洛因壹
包（檢驗前淨重零點零陸參公克、檢驗後淨重零點零肆參公克）
，沒收銷燬之；又施用第一級毒品，累犯，處有期徒刑柒月。應
執行有期徒刑壹年，扣案海洛因壹包（檢驗前淨重零點零陸參公
克、檢驗後淨重零點零肆參公克），沒收銷燬之。
    事  實
一、甲○○前因販賣毒品案件，經本院以87年度訴字第1836號判
    決判處有期徒刑5 年10月確定，送監執行後，於民國90年5
    月3 日縮短刑期假釋出監，並於93年1 月26日假釋期滿未經
    撤銷假釋，其未執行之刑，以已執行論。又曾因施用毒品案
    件，經本院以93年度毒聲字第1861號裁定送觀察、勒戒後，
    因有繼續施用毒品之傾向，再經本院以93年度毒聲字第2196
    號裁定入戒治處所強制戒治，並於94年6 月14日執行完畢。
    詎仍不知戒絕警惕，於前開強制戒治執行完畢釋放後5 年內
    ，基於施用第一級毒品之犯意，分別為下列犯行：
  (一)於96年6 月8 日上午8時 許，在其位於高雄市○○區○○路
    356 巷17弄10號住處，以將海洛因羼水後，利用針筒注射之
    方式，施用第一級毒品海洛因1 次。嗣於同日下午4 時許，
    在高雄市○○區○○路171 巷9 弄17之1 號前，因形跡可疑
    ，為警盤查，並扣得第一級毒品海洛因1 小包（檢驗前淨重
    0.063 公克、檢驗後淨重0.043 公克），且經採尿送驗後，
    呈嗎啡陽性反應，始悉上情。
  (二)於96年7 月10日早上8 時許，在上址住處，以上開方式，施
    用第一級毒品海洛因1 次。嗣為警於96年7 月11日中午12時
    30分許，在高雄市○○區○○路356 巷巷口，因形跡可疑，
    為警盤查，並徵得其同意採尿送驗後，呈嗎啡陽性反應，始
    得上情。
二、案經高雄市政府警察局楠梓分局報請臺灣高雄地方法院檢察
    署檢察官偵查起訴。
    理  由
一、本件被告甲○○所犯係死刑、無期徒刑、最輕本刑為3 年以
    上有期徒刑以外之罪，其於準備程序中就被訴事實為有罪之
    陳述，經法官告知簡式審判程序之旨，並聽取公訴人及被告
    之意見後，合議庭認宜進行簡式審判程序，爰依刑事訴訟法
    第273 條之1 第1 項規定，裁定由受命法官獨任進行簡式審
    判程序，合先敘明。
二、訊據被告對上揭事實於本院審理時坦承不諱，而被告於上開
    時地，經警採集之尿液，經送驗結果，均呈嗎啡陽性反應，
    分別有高雄市立凱旋醫院96年6 月19日及96年7 月24日濫用
    藥物尿液檢驗報2 紙（檢體編號分別為：D1469 號、D1496
    號）在卷可憑。又扣案之白色粉末1 小包，經鑑定後呈海洛
    因陽性反應，亦有高雄市立凱旋醫院96年8 月20日高市凱醫
    驗字第4699號濫用藥物成品檢驗鑑定書乙份附卷可稽，顯見
    被告上開自白應與事實相符，自得為認定被告犯罪之依據，
    其上開施用第一級毒品犯行，洵堪認定。再被告前因施用毒
    品案件，經本院裁定送觀察、勒戒後，認有繼續施用毒品之
    傾向，再經本院裁定令入戒治處所施以強制戒治1 年，於94
    年6 月14日強制戒治執行完畢釋放等情，有臺灣高等法院被
    告前案紀錄表、刑案資料查註紀錄表、全國施用毒品案件紀
    錄表、受觀察勒戒人毒品及前科紀錄簡列表附卷可考。是被
    告於強制戒治執行完畢釋放後5 年內再犯毒品危害防制條例
    第10條第1 項之罪，應予論罪科刑。
三、按海洛因係毒品危害防制條例第2 條第2 項第1 款所稱之第
    一級毒品，不得持有、施用，被告竟持以施用，核其所為，
    均係犯毒品危害防制條例第10條第1 項之罪。被告持有第一
    級毒品後進而施用，其持有之低度行為，應為施用毒品之高
    度行為所吸收，均不另論罪。被告所犯上開2 罪，犯意個別
    ，行為互殊，應分論併罰。被告前因販賣毒品案件，經本院
    以87年度訴字第1836號判決判處有期徒刑5 年10月確定，送
    監執行後，於90年5 月3 日縮短刑期假釋出監，並於93年1
    月26日假釋期滿未經撤銷假釋，其未執行之刑，以已執行論
    ，有臺灣高等法院被告前案紀錄表在卷可稽，其於有期徒刑
    執行完畢後，5 年內故意再犯本件有期徒刑以上之罪，係屬
    累犯，應依刑法第47條第1 項規定加重其刑。爰審酌被告前
    因違反毒品危害防制條例案件，經觀察、勒戒及強制戒治後
    ，仍未能徹底戒絕毒品，再犯本件施用毒品罪，顯見其無戒
    毒悔改之意，惟念其施用毒品，乃戕害一己之健康，所為尚
    未害及他人，及於犯罪後坦承犯行，犯罪後態度尚佳等一切
    情狀，就所犯上開2 罪，分別量處如主文所示之刑。扣案之
    海洛因1 包（檢驗前淨重0.063 公克、檢驗後淨重0.043 公
    克），為毒品危害防制條例第2 條第2 項之毒品（包裝袋因
    沾有海洛因殘渣，該殘渣已難以與包裝袋分離），應依同條
    例第18條第1 項前段規定，宣告沒收銷燬之。
據上論斷，應依刑事訴訟法第273條之1第1 項、第299條第1項前
段，毒品危害防制條例第10條第1 項、第18條第1 項前段，刑法
第11條、第47條第1 項、第51條第5 款，判決如主文。
本案經檢察官乙○○到庭執行職務。
中　　華　　民　　國　　96　　年　　12　　月　　31　　日
                  刑事第十庭  法　官  林揚奇
以上正本證明與原本無異。
如不服本判決應於收受本判決後10日內向本院提出上訴書狀，並
應敘述具體理由，如未敘述上訴理由者，應於上訴期間屆滿後20
日內補提理由書狀於本院（均須按他造當事人之人數附繕本）「
切勿逕送上級法院」。
中　　華　　民　　國　　96　　年　　12　　月　　31　　日
                              書記官  于耀文
附錄本案論罪科刑應適用之法條
毒品危害防制條例第10條
施用第一級毒品者，處6 月以上5 年以下有期徒刑。
施用第二級毒品者，處3 年以下有期徒刑。
